Inventaris van de archieven van het Ministerie van Binnenlandse Zaken: Directie Overheidspersoneelszaken, (1946-) 1960-1989; Centrale Ideeënbuscommissie, 1948-1992; Rijkskledingcommissie, 1927-1987
Nationaal Archief, Den Haag
- Directie Overheidspersoneelszaken
  - Dossiers
    - Taakuitvoering, -1.
      - Personeelsbeleid, 08.
        - Loonontwikkeling, 08.74
          - Studietoelage, 08.742.88
            - Stukken betreffende de totstandkoming en uitvoering van circulaires houdende richtlijnen met betrekking tot het verlenen van een tegemoetkoming in studiekosten., 1956-1961; 1867; pak
            - Stukken betreffende de behandeling van het ontwerpbesluit tot aanvulling van het ARAR en het AOB met een bepaling, welke onder zekere voorwaarden, de terugvordering van voor rekening van het Rijk genomen kosten van verplicht gevolgde opleidingen mogelijk moet maken., 1959-1970; 1868; omslag
            - Stukken betreffende de totstandkoming en het voorstel tot wijziging van het MB van 3 mei 1978 houdende invoering van artikel 75 van het ARAR en artikel 47 van het AOB tot vaststelling van de Studiefaciliteitenregeling rijkspersoneel., 1978-1983; 1869; omslag
          - Pensioen, 08.743.1
            Zie ook inventarisnummer 1084.
            - Stukken betreffende de behandeling van de opneming van de prestatiebeloning in de pensioengrondslag., 1962-1965; 1870; omslag
            - Stukken betreffende de totstandkoming van het concept-KB ter uitvoering van artikel M7 van de Algemene Burgerlijke Pensioenwet (het Beheersbesluit ABP-fonds)., 1965-1983; 1871-1873; 3 pakken
              - 1965 - 1974, 1871
              - 1973 - 1977, 1872
              - 1978 - 1983, 1873
            - Stukken betreffende de behandeling van het rapport van de Studiegroep Voorbereiding op de Pensionering., 1969; 1874; omslag
            - Stukken betreffende de standpuntbepaling naar aanleiding van de brief van de Europese Commissie van 8 juli 1974 waarin wordt voorgesteld in Nederland de mogelijkheid te openen om inverdiend uitgesteld pensioen op actuariële basis over te laten schrijven naar het pensioenfonds van de Europese Gemeenschappen bij indiensttreding aldaar., 1974-1981; 1875; pak
            - Stukken betreffende de totstandkoming van de brief van 21 mei 1980 aan de voorzitter van de Raad voor de Rijksdienst inzake de cumulatie van de pensioenvoorziening en de vertrektoelage bij het Europees Universitair Instituut te Florence., 1876; omslag
            - Stukken betreffende de toepassing van artikel 11 van bijlage VIII van het statuut van de ambtenaren van de Europese Gemeenschappen (overschrijving van pensioenrechten naar de Europese Gemeenschappen)., 1981-1984; 1877; omslag
            - Stukken betreffende de totstandkoming van het KB van 29 mei 1985 (Stb.288) houdende wijziging van de Algemene Burgerlijke Pensioenwet, de Spoorwegpensioenwet, de Algemene Militaire Pensioenwet en van enige andere wetten, alsmede intrekking van de Wet gemeenschappelijke bepalingen overheidspensioenwetten in verband met afschaffing van de overneming premie AOW/AWW (Wet afschaffing overneming premie AOW/AWW), alsmede de totstandkoming van de circulaire van 20 juni 1985 inzake de aanpassing per 1 juli 1985 maximum-verrekeningsbedragen inwoning en bewoning., 1878-1879; 2 pakken
              - 1985 jan. - feb., 1878
              - 1985 feb. - juni, 1879
            - Stukken betreffende de totstandkoming en uitvoering van de circulaire van 17 juni 1988 inzake de verlaging van de pensioenbijdrage alsmede de wijziging van de VUT-horizon., 1987-1988; 1880; omslag
            - Stukken betreffende de behandeling van aangelegenheden met betrekking tot het pensioen in het algemeen., 1988-1989; 1881-1882; 2 pakken
              - 1988 - 1989, 1881
              - 1989, 1882
            - Pensioenpremies, 08.743.12
              - Stukken betreffende de totstandkoming van het KB nr. 5 van 4 december 1967 tot toekenning van een uitkering in verband met de verlate inwerkingtreding van het Verhaalsbesluit algemene burgerlijke pensioenwet., 1967-1968; 1883; omslag
              - Stukken betreffende de totstandkoming van het KB nr. 1 van 14 november 1985 houdende wijziging van het Verhaalsbesluit algemene burgerlijke pensioenwet, van het Besluit uitvoering algemene militaire pensioenwet en van enkele andere besluiten., 1884; omslag
              - Stukken betreffende de totstandkoming van het KB van 14 januari 1987 (Stb. 10) houdende regeling als bedoeld in artikel C7, eerste en vierde lid, van de Algemene Burgerlijke Pensioenwet (Verhaalsbesluit algemene burgerlijke pensioenwet) en de wijziging bij KB nr. 89.012084 van 17 mei 1989., 1985-1989; 1885; omslag
              - Stukken betreffende de totstandkoming van een circulaire aan de ministers, burgemeesters en wethouders en Gedeputeerde Staten inzake de verlaging van het franchisebedrag pensioenbijdrageverhaal per 1 juli 1987., 1886; omslag
              - Stukken betreffende de totstandkoming van het KB nr. 11 van 7 maart 1988 houdende wijziging Verhaalsbesluit algemene burgerlijke pensioenwet, van het Besluit uitvoering algemene militaire pensioenwet en van enkele andere besluiten., 1987-1988; 1887; omslag
            - Pensioenfondsen, 08.743.13
              - Stukken betreffende de behandeling van het wetsvoorstel tot wijziging van de Pensioen- en Spaarfondsenwet, de Algemene Burgerlijke Pensioenwet en de Spoorwegpensioenwet (Wet Vertegenwoordiging Gepensioneerden in Pensioenfondsbesturen)., 1987-1989; 1888; omslag
              - Stukken betreffende het overleg over de financiële positie van het Spoorwegpensioenfonds., 1988-1989; 1889; pak
          - Ongevallenverzekering, 08.743.51
            - Stukken betreffende de totstandkoming van het KB nr. 9 van 3 september 1969 houdende vaststelling van een nieuwe regeling inzake de verzekering van rijkspersoneel tegen vliegongevallen (Regeling verzekering vliegrisico's 1969), alsmede de totstandkoming van het KB nr. 9 van 15 juni 1970 houdende vaststelling van de datum van inwerkingtreding., 1966-1970; 1890; omslag
            - Stukken betreffende de behandeling van aangelegenheden met betrekking tot ongevallenverzekeringen., 1972-1976; 1891; omslag
          - Ziekteverzekering, 08.743.52
            - Stukken betreffende de ziektekostenverzekering voor ambtenaren., 1957-1968; 1892-1901; 8 pakken en 2 omslagen
              - 1957 - 1960, 1892
              - 1960 - 1967, 1893
              - 1961 - 1962, 1894; omslag
              - 1963, 1895
              - 1963 - 1964, 1896
              - 1963 - 1964, 1897
              - 1963 - 1967, 1898; omslag
              - 1964 - 1966, 1899
              - 1965 - 1968, 1900
              - 1967 - 1968, 1901
            - Nota gericht aan minister Toxopeus in verband met een verzoek om audiëntie voor een delegatie uit het Interprovinciaal Overleg inzake personeelsaangelegenheden (IPO) betreffende een bijzondere ziektekostenregeling voor het rijkspersoneel, met geleidebrief., 1960; 1902; omslag
            - Stukken betreffende de totstandkoming van circulaires aan de ministers, leden van Gedeputeerde Staten en de burgemeesters en wethouders der gemeenten inzake de Interim-regeling ziektekosten ambtenaren en de ziekenfondsverzekering van weduwen en wezen., 1960-1969; 1903; omslag
            - Stukken betreffende de totstandkoming en uitvoering van KB's houdende de jaarlijkse toekenning van een tegemoetkoming in de kosten, verband houdende met ziekte, aan burgerlijk rijkspersoneel (Interimregeling ziektekosten ambtenaren)., 1960-1978; 1904-1926; 3 pakken en 20 omslagen
              - 1960 KB van 27 juli 1960, nr. 23, 1904
              - 1961 KB van 19 juli 1961, nr. 62, 1905
              - 1962 - 1963 KB van 1 augustus 1962, nr. 16, 1906
              - 1963 KB van 17 juli 1963, nr. 3, 1907
              - 1964 KB van 10 juli 1964, nr. 23, 1908
              - 1965 KB van 10 juni 1965, nr. 12, 1909
              - 1966 KB van 4 juli 1966, nr. 9, 1910
              - 1967 KB van 14 juli 1967, nr. 2, 1911
              - 1968 KB van 3 augustus 1968, nr. 2, 1912
              - 1969 KB van 21 juli 1969, nr. 32, 1913
              - 1969 - 1970 KB van 17 juli 1970, nr. 16, 1914
              - 1970 - 1971 KB van 5 juli 1971, nr. 57, 1915
              - 1971 - 1972 KB van 29 juli 1972 (Stb. 411), 1916
              - 1972 - 1973 KB van 6 juli 1973, nr. 7, 1917
              - 1972 - 1975 KB van 29 december 1977, nr. 3, 1918
              - 1975 idem, 1919
              - 1975 - 1976 idem, 1920; pak
              - 1976 - 1977 idem, 1921; pak
              - 1977 - 1978 idem, 1922
              - 1974 KB van 7 juni 1974, nr. 4, 1923; pak
              - 1975 KB van 12 juni 1975 (Stb. 362), 1924
              - 1976 KB van 8 juli 1976, nr. 77, 1925
              - 1977 KB van 12 juli 1977, nr. 12, 1926
            - Stukken betreffende de toepassing en uitvoering van de Regeling ziektekosten voorziening ambtenaren alsmede de beantwoording van kamervragen inzake de wijziging van de Interprovinciale Ziektekostenregeling ten aanzien van deeltijdwerkers., 1960-1982; 1927; omslag
            - Stukken betreffende de uitvoering en interpretatie van de Interimregeling ziektekosten ambtenaren., 1961-1979; 1928; pak
            - Stukken betreffende de behandeling van aangelegenheden met betrekking tot de problematiek rond de opneming van gepensioneerde ambtenaren in een ziektekostenregeling., 1962-1969; 1929; pak
            - Stukken betreffende het overleg met de minister van Sociale Zaken inzake de invoering van een ziektekostenverzekering voor ambtenaren van de Sociale Verzekeringsbank en Raden van Arbeid., 1963-1965; 1930; omslag
            - Stukken betreffende de instelling, benoeming en opheffing van de Commissie van Advies en Voorbereiding voor de op te richten Dienst ziektekostenvoorziening ambtenaren (DZVA)., 1964-1968; 1931; omslag
            - Stukken betreffende de totstandkoming en wijziging van het KB van 23 december 1965 (Stb. 638) houdende vaststelling van een algemene maatregel van bestuur als bedoeld in artikel 3, eerste lid, onder b, van de Ziekenfondswet (Aanwijzigingsbesluit Verplicht-verzekerden Ziekenfondswet)., 1964-1971; 1932-1933; 1 pak en 1 omslag
              - 1964 - 1969, 1932; pak
              - 1968 - 1971, 1933
            - Stukken betreffende de toelating van ambtenaren (en gepensioneerden) in dienst (geweest) van de gemeente Rotterdam en eventuele andere niet tot een IZA-regeling (IZA = Instituut Zorgverzekering Ambtenaren) toegetreden gemeenten tot de aanstaande ziektekostenvoorziening ambtenaren van het Rijk., 1965-1966; 1934; omslag
            - Stukken betreffende het voeren van overleg met andere ministeries inzake de bijdrageberekening, afdracht en het premieverhaal ten behoeve van de ziektekostenverzekering van ambtenaren en de aanpassing van art. 5 en 6 van het wetsontwerp., 1965-1966; 1935; omslag
            - Stukken betreffende de behandeling van de reacties naar aanleiding van de TV-toespraak van minister Vondeling op 18 oktober 1965 over bezuinigingen op de rijksuitgaven en dan met name de bezwaren tegen de kosten verbonden aan de ontwerpregeling ziektekostenvoorziening ambtenaren., 1965-1967; 1936; pak
            - Stukken betreffende de behandeling van het wetsontwerp tot wijziging van de Ziekenfondswet in verband met de invoering van de beperkte volks-verzekering., 1965-1967; 1937-1938; 2 pakken
              - 1965 - 1967, 1937
              - 1966, 1938
            - Stukken betreffende de totstandkoming van het wetsontwerp ziektekostenvoorziening ambtenaren., 1965-1968; 1939-1944; 4 pakken en 2 omslagen
              - 1965 mrt. - sep., 1939
              - 1965 sep. - okt., 1940
              - 1965 dec. - 1966, 1941
              - 1967 feb. - juli, 1942; omslag
              - 1967 juni - nov., 1943
              - 1968 jan. - mrt., 1944; omslag
            - Stukken betreffende de behandeling van het wetsontwerp algemene ziekteverzorging inzake een algemene verzekering tegen zware geneeskundige risico's., 1965-1979; 1945-1947; 3 pakken
              - 1965, 1945
              - 1965 - 1979, 1946
              - 1967, 1947
            - Stukken betreffende de behandeling van aangelegenheden met betrekking tot de Onderlinge Waarborgmaatschappij Ziektekostenverzekering ambtenaren en in het bijzonder de oprichting van deze maatschappij., 1968-1971; 1948; pak
            - Stukken betreffende de totstandkoming van KB's houdende de goedkeuring van wijzigingen van Intercommunale IZA-regelingen (IZA = Instituut Zorgverzekering Ambtenaren), zoals deze zijn vastgesteld bij besluiten van gemeenteraden., 1969-1984; 1949-1950; 2 omslagen
              - 1969 - 1984 gemeenten in Groningen en Drenthe, 1949
              - 1969 - 1984 gemeenten in Overijssel, 1950
            - Stukken betreffende de totstandkoming van KB's inzake goedkeuring van besluiten van de Provinciale Staten tot wijziging van de interprovinciale ziektekostenregeling., 1970-1985; 1951-1952; 1 pak en 1 omslag
              - 1970 - 1984, 1951; pak
              - 1985, 1952
            - Stukken betreffende de behandeling van de problematiek rond de arbeidsongeschikt geworden werknemers van vervoersbedrijven, die een invaliditeitspensioen krachtens de Algemene Burgerlijke Pensioenwet ontvangen, niet meer verplicht verzekerd zijn ingevolge de Ziekenfondswet zodat zij aangewezen zijn op de - veel duurdere - vrijwillige verzekering ingevolge de Ziekenfondswet., 1971-1973; 1953; omslag
            - Stukken betreffende de totstandkoming van gemeenschappelijke beschikkingen ter uitvoering van enige bepalingen van het Aanwijzigingsbesluit Verplicht Verzekerden Ziekenfondswet., 1971-1981; 1954; omslag
            - Stukken betreffende de totstandkoming van het KB van 20 december 1972 no. 4, houdende goedkeuring van het statenbesluit van de provincie Gelderland van 13 december 1972 inzake de toetreding van deze provincie tot de Interprovinciale Ziektekostenregeling (IZR)., 1972-1973; 1955; omslag
            - Stukken betreffende de totstandkoming van het KB van 14 maart 1973 no. 36, houdende goedkeuring van het besluit van de raad der gemeente Haren van 20 november 1972 inzake de toetreding tot de gemeenschappelijke regeling ziektekostenvoorziening voor ambtenaren., 1956; omslag
            - Stukken betreffende de totstandkoming van het KB van 17 september 1973 no. 6, houdende goedkeuring van het besluit van de raad der gemeente Oudewater van 28 juni 1973, inzake de uittreding uit de gemeenschappelijke regeling 'Instituut Ziektekostenvoorziening Ambtenaren in Zuid-Holland'., 1957; omslag
            - Stukken betreffende de jaarlijkse totstandkoming van MB's houdende vaststelling van de bedragen van tegemoetkomingen als bedoeld in het eerste lid van artikel 2 van de Interimregeling ziektekosten ambtenaren over de jaren 1978 tot en met 1982., 1978-1982; 1958; omslag
            - Stukken betreffende de totstandkoming en wijziging van het KB nr. 10 van 25 maart 1982 houdende vaststelling van de Interimregeling ziektekosten ambtenaren 1982., 1978-1983; 1959-1960; 1 pak en 1 omslag
              - 1978 - 1982, 1959; pak
              - 1983, 1960
            - Stukken betreffende de totstandkoming van het MB van 1 april 1982 houdende uitvoering van het bepaalde in artikel 4, tweede lid, van de nieuwe Interimregeling van 1982., 1961; omslag
            - Stukken betreffende de totstandkoming van circulaires aan de ministers inzake de vaststelling van bedragen van tegemoetkomingen als bedoeld in artikel 4 van de Interimregeling ziektekosten ambtenaren 1982., 1982-1988; 1962; pak
            - Stukken betreffende de totstandkoming van het KB van 2 november 1987 no. 15, tot wijziging van de Interimregeling ziektekostenvoorziening ambtenaren 1982 en van de Regeling ziektekostenvoorziening overheidspersoneel., 1986-1987; 1963; pak
            - Stukken betreffende de totstandkoming van KB's tot wijziging van de Interimregeling ziektekosten ambtenaren 1982., 1987-1988; 1964-1965; 1 pak en 1 omslag
              - 1987 KB van 28 september 1987 no. 2, 1964
              - 1987 - 1988 KB van 22 december 1988 no. 28, 1965; pak
            - Stukken betreffende de totstandkoming van het KB van 28 september 1987 (Stb. 435) tot wijziging van de Interimregeling ziektekosten ambtenaren 1982 teneinde de onbedoelde overneming van de AOW/AWW-premie over de interimuitkering, de zogenaamde 'interim-truc', te beëindigen., 1987-1988; 1966; omslag
            - Stukken betreffende het onderzoek naar misbruik en oneigenlijk gebruik van de Interimregeling ziektekosten ambtenaren 1982 uitgevoerd door de Interdepartementale stuurgroep M&O., 1988; 1967; omslag
            - Stukken betreffende de totstandkoming van het KB van 22 juni 1989 no. 89008738, houdende vaststelling van een toeslag voor belanghebbenden in de zin van de Interimregeling ziektekosten ambtenaren 1982 ter compensatie van relatieve inkomenseffecten (Besluit inkomenstoeslag belanghebbenden in de zin van de Interimregeling ziektekosten ambtenaren 1982) alsmede de totstandkoming van het MB van 2 augustus 1989 inzake de inkomenstoeslag., 1988-1989; 1968; pak
            - Stukken betreffende de totstandkoming van het KB van 8 december 1989 no. 89026443, houdende wijziging van de Interimregeling ziektekosten ambtenaren 1982 en van het Besluit inkomenstoeslag belanghebbenden in de zin van de Interimregeling ziektekosten ambtenaren 1982., 1969; omslag
            - Stukken betreffende de totstandkoming van het MB van 30 november 1989 tot wijziging van het Besluit inkomenstoeslag belanghebbenden in de zin van de Interimregeling ziektekosten ambtenaren 1982., 1970; omslag
          - Uitkeringen en toelagen bij ziekte of ongeval, 08.743.85
            - Stukken betreffende de totstandkoming van de Verhaalwet ongevallen ambtenaren van 31 juli 1965 (Stb. 354) en de circulaire van 6 september 1965 aan de ministers inzake de uitvoering., 1958-1965; 1971; pak
            - Stukken betreffende de totstandkoming, intrekking en wijziging van circulaires aan de ministers inzake de regelingen voor tuberculose als ziekte ontstaan in verband met de dienstbetrekking., 1960-1966; 1972; omslag
            - Stukken betreffende de totstandkoming en uitvoering van circulaires houdende algemene richtlijnen inzake het verlenen van uitkeringen in geval van ziekte., 1961-1976; 1973; pak
            - Stukken betreffende de totstandkoming van de circulaire van 22 september 1970 aan de ministers inzake de interpretatie van het begrip 'ziekte' (dienstongevallen nieuwe stijl)., 1967-1970; 1974; omslag
        - Geneeskundig onderzoek, 08.822
          - Stukken betreffende de periodieke keuring van oudere ambtenaren gericht op hart- en vaatziekten., 1968-1979; 1975; omslag
          - Stukken betreffende de totstandkoming en toepassing van de circulaire van 18 januari 1980 aan de ministers, gedeputeerden en aan de burgemeesters en wethouders der gemeenten inzake de beëindiging van het periodiek röntgenologisch borstonderzoek., 1977-1980; 1976; omslag
          - Stukken betreffende de totstandkoming van het KB nr. 41 van 22 juli 1985 houdende regels tot vaststelling van het Besluit Rijks Bedrijfsgezondheids- en Bedrijfsveiligheidsdienst en de aanpassing van de beschikking van 2 januari 1976., 1985-1989; 2557; omslag
        - Aankoop goederen voor en door het personeel, 08.832
          - Stukken betreffende de totstandkoming en uitvoering van richtlijnen inzake inkoopverenigingen voor en van ambtenaren., 1963-1978; 1977; omslag
        - Huisvestingsaangelegenheden voor het personeel, 08.833
          - Stukken betreffende de totstandkoming en uitvoering van besluiten inzake het verstrekken van een hypotheekgarantie in het kader van de functieverplaatsing en gedwongen verhuizing., 1972-1977; 1978-1979; 2 pakken
            - 1972 - 1974, 1978
            - 1975 - 1977, 1979
          - Stukken betreffende de totstandkoming van circulaires aan de ministers tot herziening van de grensbedragen in de regeling Geldelijke steun voor eigen woningen., 1977-1980; 1980; pak
        - Eetgelegenheden, 08.835
          - Stukken betreffende de totstandkoming van richtlijnen met betrekking tot de vaststelling van de prijzen voor koffie en thee voor ambtenaren., 1972; 1981; omslag
        - Sociale particuliere voorzieningen, 08.836.1
          - Stukken betreffende het overleg met ministeries over de kosten van gezinsverzorging en gezinshulp en de eventuele tegemoetkoming in de kosten., 1965-1980; 1982; omslag
        - Premie-spaarregelingen, 08.836.88
          - Stukken betreffende de totstandkoming, wijziging en uitvoering van de Premie-spaarregeling rijksambtenaren 1960., 1954-1966; 1983-1990; 5 pakken en 3 omslagen
            - 1954 - 1957 voorbereiding, 1983
            - 1958 - 1959 idem, 1984
            - 1959 - 1960 besluit van 20 februari 1960 (Stb. 48) tot instelling van de spaarregeling, 1985
            - 1959 - 1964 richtlijnen, 1986; omslag
            - 1959 - 1965 spaarinstellingen, 1987; omslag
            - 1959 - 1966 uitvoering, 1988
            - 1962 - 1963 wijziging bij besluit van 5 juni 1963 (Stb. 282), 1989; omslag
            - 1962 - 1966 wijziging bij besluit van 24 februari 1966 (Stb. 99), 1990
          - Stukken betreffende de toepassing van spaarregelingen en het verstrekken van hypothecaire geldleningen bij lagere publiekrechtelijke lichamen., 1959-1968; 1991; pak
          - Stukken betreffende de Spaarraad., 1960-1988; 1992-1995; 2 pakken en 2 omslagen
            - 1960 - 1986 samenstelling, benoeming en ontslag van leden, 1992
            - 1962 - 1968 verslagen over de jaren 1962-1966, 1993
            - 1968 - 1976 verslagen over de jaren 1967-1974, 1994; omslag
            - 1986 - 1988 opheffing, 1995; omslag
          - Stukken betreffende de totstandkoming, wijziging en uitvoering van de Premie-spaarregeling rijksambtenaren 1968., 1964-1987; 1996-2004; 5 pakken en 4 omslagen
            - 1964 - 1968 voorbereiding, 1996
            - 1968 instelling bij besluit van 27 mei 1968 (Stb. 263) van de spaarregeling en intrekking van de Premie-spaarregeling 1960, 1997
            - 1968 - 1969 uitvoering, 1998
            - 1968 - 1970 richtlijnen, 1999; omslag
            - 1969 - 1970 wijziging bij besluit van 15 juli 1970 (Stb. 371), 2000
            - 1970 - 1971 spaarinstellingen, 2001; omslag
            - 1972 - 1973 voorstel tot intrekking, 2002; omslag
            - 1980 - 1984 wijziging bij besluit van 23 december 1983 (Stb. 672), 2003
            - 1984 - 1987 wijziging bij besluit van 20 maart 1987 (Stb. 182), 2004; omslag
        - Personeelsbladen, 08.843
          - Stukken betreffende de beantwoording van kamervragen over het personeelsblad van het Huis van Bewaring te Rotterdam., 1982; 2005; omslag
        - Congressen, lezingen en cursussen, 08.85
          - Stukken betreffende de deelname aan de voorjaarsconferentie van de Vereniging voor Bestuurskunde., 1977; 2006; omslag
        - Vorming en opleiding, 08.86
          - Stukken betreffende en van de Commissie van Advies omtrent de Vorming en Vakopleiding van het Burgerlijk Rijkspersoneel., 1955-1966; 2007-2019; 6 pakken en 7 omslagen
            - 1955 - 1966 instelling, samenstelling en taakbepaling, 2007
            - 1956 - 1959 algemeen, 2008; pak
            - 1955 - 1957 vergaderstukken, 2009; pak
            - 1957 - 1958 idem, 2010; pak
            - 1959 idem, 2011; pak
            - 1960 - 1966 idem, 2012; pak
            - 1955 - 1958 uitwisseling van ambtenaren onder auspiciën van de Westeuropese Unie, 2013
            - 1955 - 1962 organisatie van vakopleidingen in het kader van de vorming van het burgerlijk rijkspersoneel, hogere bestuursdienst, 2014; pak
            - 1957 - 1959 idem, middelbare bestuursdienst, 2015
            - 1955 - 1960 idem, personeelsfunctionarissen, 2016